臺灣新北地方法院刑事裁定
110年度撤緩字第304號
聲  請  人  臺灣新北地方檢察署檢察官
受  刑  人  張獻元


上列聲請人因受刑人傷害案件，聲請撤銷緩刑之宣告（110年度
執聲字第2289號），本院裁定如下：
    主  文
張獻元於本院一百零九年度簡上字第三十九號刑事判決所受之緩
刑宣告撤銷。
    理  由
一、聲請意旨略稱：受刑人張獻元前因傷害案件，經本院以109
    年度簡上字第39號判決判處拘役10日，緩刑2年，緩刑期間
    付保護管束，並應定期至衛生福利部八里療養院或雙和醫院
    ，或檢察官指定之醫療機構接受精神治療，於民國109年8月
    26日確定在案。惟受刑人經臺灣新北地方檢察署觀護人函請
    受刑人依判決履行上開緩刑附帶履行條件，竟置之不理，核
    其行為違反刑法第74條第2項第6款之規定，情節重大，足認
    原宣告之緩刑難收其預期效果，而有執行刑罰之必要，已合
    於刑法第75條之1第1項第4款所定得撤銷緩刑宣告之原因，
    爰依刑事訴訟法第476條規定聲請撤銷緩刑等語。
二、按緩刑之宣告應撤銷者，由受刑人所在地或其最後住所地之
    地方法院檢察官聲請該法院裁定之，刑事訴訟法第476條定
    有明文。經查，受刑人設籍在新北市○○區○○路000巷00弄00
    號2樓，此有其個人戶籍資料查詢結果可參，是本院就本件
    聲請有管轄權，先予敘明。
三、按緩刑宣告，得斟酌情形，命犯罪行為人完成戒癮治療、精
    神治療、心理輔導或其他適當之處遇措施；受緩刑之宣告，
    而違反第74條第2項第1款至第8款所定負擔情節重大，足認
    原宣告之緩刑難收其預期效果，而有執行刑罰之必要者，得
    撤銷其宣告，刑法第74條第2項第6款、第75條之1第1項第4
    款分別定有明文。又刑法第75條之1第1項第4款立法意旨認
    為，本條採用裁量撤銷主義，賦與法院撤銷與否之權限，特
    於第1項規定實質要件為「足認原宣告之緩刑難收其預期效
    果，而有執行刑罰之必要」，供作審認之標準。而修正條文
    第74條第2項增列法院於緩刑期間內，得命犯罪行為人於緩
    刑期內應遵守之事項（例如向被害人支付相當數額、向公庫
    支付一定之金額、接受精神、心理輔導、提供義務勞務或其
    他為預防再犯之事項），明定違反該條所定事項情節重大者
    ，得撤銷其緩刑宣告，以期週延。至於所謂「情節重大」係
    指：受判決人顯有履行負擔之可能，而隱匿或處分其財產、
    故意不履行、無正當事由拒絕履行或顯有逃匿之虞等情事而
    言。
四、經查：
㈠、受刑人因犯傷害案件，經本院以109年度簡上字第39號刑事判
    決判處拘役10日，緩刑2年，緩刑期間付保護管束，並應定
    期至衛生福利部八里療養院或雙和醫院，或檢察官指定之醫
    療機構接受精神治療，於109年8月26日確定在案，此有上開
    刑事判決及臺灣高等法院被告前案紀錄表各1份在卷可憑，
    此部分事實足堪認定。
㈡、而受刑人受前開緩刑宣告後，經臺灣新北地方檢察署（下稱
    新北地檢署）檢察官以110年執護療字第2號執行本件緩刑附
    帶應履行事項即完成精神治療，並於110年3月17日發函命受
    刑人應定期至衛生福利部八里療養院或雙和醫院接受精神治
    療，自110年4月12日起至111年8月25日止完成精神治療處遇
    ，且依法送達被告住所等節，有新北地檢署110年3月17日函
    、送達證書各1份在卷可稽，然受刑人僅於110年6月16日、1
    10年8月11日前往雙和醫院門診，於110年7月、9月、10月、
    11月均未依約回診，回診狀況不固定，且自行更換至天主教
    永和耕莘醫院就診等情，有被告之天主教永和耕莘醫院醫療
    費用收據、雙和醫院門診紀錄單附卷可參。又受刑人違反前
    揭附帶履行條件之際，經新北地檢署觀護人多次告知受刑人
    應依據本案判決及新北地檢署檢察官附條件緩刑通知書內容
    ，定期至衛生福利部八里療養院或雙和醫院接受精神治療，
    並於110年9月29日發函告誡，且依法送達受刑人之住所等節
    ，亦有新北地檢署110年9月29日函、送達證書存卷可憑，堪
    認受刑人確有未積極前往執行檢察官指定之醫療院所就醫之
    情事，甚為明確。
㈢、受刑人既已受緩刑之宣告，本應積極於緩刑期間內依判決所
    定緩刑條件及檢察官之指揮，按期至指定之醫療院所就醫，
    卻未積極至檢察官指定之醫療院所就醫完成精神治療，且經
    新北地檢署觀護人多次提醒，仍置之不理，顯然無意遵守相
    關規定，且其亦無敘明具體原因，難認有何不能履行之正當
    事由，應有履行負擔之可能卻無正當事由拒絕履行，違反所
    定負擔情節應屬重大。
㈣、綜上所述，受刑人就上開判決宣告緩刑所定之負擔條件，並
    未遵守檢察官之執行通知，遵期至指定醫療院所完成精神治
    療，顯然漠視刑事確定判決之效力，難認有真摯悛悔之意，
    違反刑法第74條第2項第6款所定負擔情節重大，且難期受刑
    人會繼續履行負擔，原所宣告之緩刑即已失其意義，堪認原
    宣告之緩刑難收其預期之效果，而有執行刑罰之必要，核與
    刑法第75條之1第1項第4款之規定相符。從而，聲請人聲請
    撤銷受刑人上開緩刑之宣告，核無不合，應予准許。
五、依刑事訴訟法第476條，刑法第75條之1第1項第4款，裁定如
    主文。
中　　華　　民　　國　　111 　年　　3 　　月　　25　　日
                  刑事第十四庭  法　官  鄭琬薇
上列正本證明與原本無異。
如不服本裁定，應於裁定送達後五日內敘明抗告理由，向本院提
出抗告狀。
                                書記官  黃心瑋
中　　華　　民　　國　　111 　年　　3 　　月　　26　　日